Viviana Vetro

Sobre Mí

Mi proyecto personal es finalizar mi carrera universitaria, ingresar al ámbito farmaceutico y ganar experiencia en la relación paciente-profesional, aprender de mis pares, compartir mis conocimientos y volcarlos día a día para el mutuo beneficio.

EDUCACIÓN

Universitario en

Farmacéutica, en curso

curso

FFYB UBA

Educación secundaria 1995

Bachiller contable con técnicas

impositivas. I.M.M

Promedio general 8.61

EXPERIENCIA PROFESIONAL

Nov. 2015 - Dic. 2019

Salón Bosque Encanto Encargada

Ramos Meiía

- Atención al público personal, telefónica, vía email, redes sociales
- Venta de eventos con subcontratación de actividades y shows adicionales
- Responsable y coordinadora del staff del salon

Feb. 2014 - Dic. 2015

Instituto Mariano Moreno Profesora Suplente

Ciudad Madero

- Profesora de Física 4to, 5to y 6to año
- Profesora de Quimica 4to, 5to y 6to año
- Responsable de taller de ciencias 5to año
- Responsable de taller de ciencias 6to año

Nov. 2004 - Feb. 2014

Taxis Héctor Administrativa

San Justo

- Facturación y pagos
- Trámites en Sacta
- Alta y Baja de empleados
- Control y coordinación de service y mantenimiento de flota.

Datos Personales

Fecha de Nac 24/06/1977

Nacionalidad = Argentina

Estado Civil= casada

Información de contact

1164638249

vivianavetro@gmail.com

República de Chile 4364, San Justo C.P 1766

HABILIDADES

Sentido de la responsabilidad. Puntualidad. Respeto de las normas. Capacidad de actualizar

Solución de Problemas.

conocimientos.

CURSOS

- -Técnico auxiliar de laboratorio certificado por el MSN 2003
- -Operador de P.C CIC 1996